臺灣雲林地方法院刑事判決　　　　　　　94年度訴緝字第21號
公　訴　人　臺灣雲林地方法院檢察署檢察官
被　　　告　甲○○
上列被告因違反毒品危害防制條例案件，經檢察官提起公訴（93
年度毒偵字第977 號），及當庭擴張犯罪事實（93年度毒偵字第
1655號、臺灣板橋地方法院檢察署93年度毒偵字第5552號、94年
度毒偵字第902 號），經本院合議庭裁定以簡式審判程序審理，
判決如下：
    主  文
甲○○連續施用第壹級毒品，累犯，處有期徒刑壹年肆月，扣案
之注射針筒伍支、塑膠鏟管壹支、夾鏈袋貳個均沒收。又連續施
用第貳級毒品，累犯，處有期徒刑捌月。應執行有期徒刑壹年拾
月，扣案之注射針筒伍支、塑膠鏟管壹支、夾鏈袋貳個均沒收。
    事實及理由
一、構成犯罪事實：
    甲○○前於民國88年間，因施用毒品案件，先後2 次經觀察
    、勒戒後，認均無繼續施用毒品之傾向，分別由臺灣臺中地
    方法院檢察署檢察官、臺灣雲林地方法院檢察署檢察官，各
    以88年度偵字第4938號、88年度毒偵字第229 號不起訴處分
    確定；又於89年間，因施用第1 級、第2 級毒品案件，經送
    強制戒治，並由臺灣雲林地方法院檢察署檢察官提起公訴，
    經本院於89年10月17日，以89年度訴字第313 號，判處有期
    徒刑10月、9 月，應執行有期徒刑1 年5 月確定，並於92年
    1 月17日縮短刑期假釋出監，刑期至92年6 月26日期滿，以
    已執行論（構成累犯）；強制戒治部分，嗣因戒治成效合格
    ，獲裁定停止戒治，所餘戒治期間付保護管束，於90年2 月
    23日離開戒治所，迄90年9 月12日保護管束期滿執行完畢。
    詎其不思悔改，於強制戒治執行完畢釋放後，5 年內，復基
    於施用第1 級毒品海洛因之概括犯意，自93年7 月27日採尿
    前回溯72小時內某時起，至94年1 月24日0 時30分止，連續
    在雲林縣台西鄉五榔村與泉州村高架橋下之自用小客車內、
    台中市○○路「合利太飯店」頂樓、台北縣新莊市○○路1
    號「兩人世界賓館」306 室、台北縣三重市○○○路332 號
    5 樓，以將海洛因置入針筒內摻合礦泉水注射血管方式，平
    均2 日、3 日施用1 次之頻率，施用第1 級毒品海洛因多次
    。另基於施用第2 級毒品安非他命之概括犯意，自93年7 月
    27 日 採尿前回溯96小時內某時起，至93年12月2 日採尿前
    回溯96小時內某時止，連續在雲林縣台西鄉五榔村與泉州村
    高架橋下之自用小客車內、台北縣新莊市○○路1 號「兩人
    世界賓館」306 室，以將安非他命置入玻璃管內燒烤吸食其
    煙方式，平均1 星期施用1 次之頻率，施用第2 級安非他命
    多次。嗣為警分別於：(一)93年7 月27日11時50分許，在雲林
    縣台西鄉五榔村與泉州村高架橋下，查獲其與林志豪同乘一
    車，於同日14時49分採集其尿液送驗，結果呈嗎啡、甲基安
    非他命陽性反應。(二)93年9 月25日14時40分許，在台中市○
    區○○路50之1 號前查獲，並扣得其所有供施用第1 級毒品
    海洛因使用之注射針筒3 支、塑膠鏟管1 支，經採集其尿液
    送驗，結果呈嗎啡陽性反應。(三)93年12月1 日23時30分許，
    在台北縣新莊市○○路1 號「兩人世界賓館」306 室內查獲
    其與林志豪（所涉違反毒品危害防制條例案件均由檢察官另
    案偵查），經警於翌日15時40分許，採集其尿液送驗，結果
    呈嗎啡、甲基安非他命陽性反應。(四)94年1 月24日23時50分
    許，在台北縣三重市○○○路332 號5 樓查獲，扣案其所有
    供施用第1 級毒品海洛因使用之注射針2 支、夾鏈袋2 個，
    經採集其尿液送驗，結果呈嗎啡陽性反應。
二、認定犯罪事實所憑之證據及理由：
  (一)被告甲○○於警詢、偵查、本院審理中之自白。
  (二)詮昕科技股份有限公司濫用藥物尿液檢驗報告2 份、台灣檢
    驗科技股份有限公司尿液檢驗報告2 份，可證被告有連續施
    用海洛因、安非他命之事實。
  (三)照片10幀，可證被告有連續施用海洛因、安非他命之事實。
  (四)扣案之注射針筒5 支、塑膠鏟管1 支、夾鏈袋2 個，可證被
    告有連續施用海洛因之事實。
  (五)臺灣雲林地方法院檢察署檢察官88年度毒偵字第229 號不起
    訴處分書、89年度毒偵字第1132號、1181號起訴書各1 份；
    本院89年度訴字第313 號刑事判決書1 份、臺灣雲林地方法
    院檢察署刑案資料查註紀錄表、全國施用毒品案件紀錄表、
    法務部全國檢察官線上查詢刑案人犯在監所最新資料報表、
    臺灣高等法院被告前案紀錄表各1 份，可證被告於強制戒治
    執行完畢釋放後，5 年內分別再犯毒品危害防制條例第10條
    之罪。
  (六)上開(二)至(五)證據，足以佐證被告首開自白與事實相符。
三、論罪科刑之理由：
  (一)按海洛因、安非他命分屬毒品危害防制條例第2 條第2 項第
    1 款、第2 款所定之第1 級、第2 級毒品。故被告甲○○所
    為，係犯毒品危害防制條例第10條第1 項、第2 項之施用第
    1 級、第2 級毒品罪。
  (二)被告持有第1 級毒品海洛因、第2 級毒品安非他命之低度行
    為，為施用第1 級、第2 級毒品之高度行為所吸收，不另論
    處。
  (三)被告先後多次施用第1 級、第2 級毒品之犯行，均時間緊接
    ，方法相同，觸犯構成要件相同之罪，顯係分別基於概括犯
    意反覆為之，應分別依連續犯規定以一罪論，並均加重其刑
    。
  (四)被告所犯連續施用第1 級、第2 級毒品二罪間，犯意個別，
    罪名互殊，應予分論併罰。
  (五)被告於89年間，因違反毒品危害防制條例案件，經本院判處
    有期徒刑10月、9 月，應執行有期徒刑1 年5 月確定，並於
    92年1 月17日縮短刑期假釋出監，刑期至92年6 月26日期滿
    ，以已執行論，此有臺灣高等法院被告前案紀錄表1 份在卷
    可參，其於5 年以內分別再犯本件有期徒刑以上之罪，為累
    犯均應依刑法第47條規定，加重其刑。並分別遞加重其刑。
  (六)審酌被告前有毒品危害防制條例之犯罪前科，有上開紀錄表
    1 份在卷可參，素行尚非相當良好，且前經強制戒治後，仍
    分別再犯本罪，顯見其對於毒品之依賴性甚高，有予較長期
    間隔離社會之必要，與被告施用毒品之期間、頻率，和施用
    毒品足以造成神經方面損害，並容易引起財產、暴力方面犯
    罪，及被告犯罪後坦承犯行，態度良好等一切情狀，分別量
    處如主文所示之刑，並定其應執行之刑。
  (七)扣案之注射針筒5 支、塑膠鏟管1 支、夾鏈袋2 個，均為被
    告所有，供被告施用海洛因使用之物，此業經被告於本院審
    理中供述明確，爰依刑法第38條第1 項第2 款規定，宣告沒
    收。
四、適用之法律：
  (一)程序法方面：刑事訴訟法第299條第1項前段。
  (二)實體法方面：毒品危害防制條例第10條第1 項、第2 項，刑
    法第11條前段、第56條、第47條、第51條第5 款、第38條第
    1 項第2 款。
本案經檢察官乙○○到庭執行職務。
中　　華　　民　　國　　94　　年　　8 　　月　　19　　日
                  刑事第三庭    法  官　蘇　錦　秀
以上正本證明與原本無異。
如不服本判決應於送達後10日內向本院提出上訴狀。
                                書記官　李　雅　怡
中　　華　　民　　國　　94　　年　　8 　　月　　19　　日
附錄本案論罪科刑法條：
毒品危害防制條例第10條：
施用第1級毒品者，處6月以上5年以下有期徒刑。
施用第2級毒品者，處3年以下有期徒刑。
